【裁判字號】    90,小上,1
【裁判日期】    900307
【裁判案由】    
【裁判全文】
臺灣臺東地方法院民事裁定  九十年小上字第一號
    上  訴  人  甲○○
    被上訴人    乙○○
右當事人間給付借款事件，上訴人對於八十九年十二月六日本院簡易庭所為八十九年
度成小字第七號第一審判決提起上訴，本院判決如左：
    主      文
上訴駁回。
第二審訴訟費用由上訴人負擔。
    理      由
一、按關於請求給付金錢或其他代替物或有價證券之訴訟，其標的金額或價額在新臺
    幣（下同）十萬元以下者，適用小額程序；次按對於小額訴訟之第一審裁判之上
    訴，非以其違背法令為理由不得為之，民事訴訟法第四百三十六條之八第一項、
    第四百三十六條之二十四第二項分別定有明文。又按上訴狀內應記載上訴理由，
    表明下列各款事項：一、原判決所違背之法令及其具體內容。二、依訴訟資料可
    認為原判決有違背法令之具體事實，觀諸民事訴訟法第四百三十六條之二十五規
    定甚明。亦即其上訴狀應就第一審判決如何違背法令為具體之指摘，並揭示該法
    規之條項或其內容，若係成文法以外之法則，應揭示該法則之旨趣，倘為司法院
    解釋或最高法院之判例，則應揭示該判解之字號或其內容，或揭示如何當然違背
    法令之事實，上訴狀如未依此項方法表明者，即難認為已對第一審判決之違背法
    令有具體之指摘（最高法院七十一年度臺上字第三一四號判例參照）。再按上訴
    狀內未表明上訴理由者，上訴人應於提起上訴後二十日內，提出理由書於原審法
    院，未提出者，毋庸命其補正，由原審法院以裁定駁回之，民事訴訟法第四百三
    十六條之三十二第二項準用同法四百七十一條第一項之規定至明。
二、本件訴訟標的金額為十萬元以下，原審乃依小額訴訟程序審理，而上訴人對於該
    小額訴訟第一審判決不服，於八十九年十二月二十六日就原判決向本院合議庭提
    起上訴，核其提出之上訴狀及上訴理由係以：（一）上訴人曾因家庭因素於民國
    六十七年間向被上訴人借款三千元，惟於七十年十一月二十一日上訴人業將自己
    所有，地號為成功鎮○○段豐田小段三零六地號之農牧用地出賣與被上訴人，並
    將買賣之價金，用以抵償所積欠被上訴人之本金及利息，本件系爭債權業經清償
    而消滅，被上訴人之請求無理由。（二）縱本件債權未經清償，然自借貸契約成
    立迄今，業經十九年，被上訴人之請求權已罹於時效，被上訴人之請求亦無理由
    云云等。惟查，債務之清償抗辯及時效抗辯，乃屬當事人之事實陳述，此外，上
    訴人並未具體指出原判決違背何等法規之內容及事實，揆諸上開說明，其上訴即
    難認為合法，爰依法裁定駁回其上訴。
三、據上論結，依民事訴訟法第四百三十六條之三十二第二項、第四百七十一條第一
    項、第九十五條及第七十八條，裁定如主文。
中      華      民      國    九十      年      三      月      七      日
                      台灣台東地方法院民事庭
                                      審判長   林雅鋒
                                      法  官   魏于傑
                                      法  官   黃明展
右為正本係照原本作成
不得抗告
中      華      民      國    九十      年      三      月      七      日
~B法院書記官  程志賓


司法院資訊處製作；財團法人民間司法改革基金會備份。
